臺灣高等法院刑事判決
110年度上訴字第1981號
上  訴  人  
即  被  告  李偉傑



義務辯護人  李靜華律師
上列上訴人即被告因毒品危害防制條例等案件，不服臺灣基隆地
方法院109年度訴字第691號，中華民國109年12月30日第一審判
決（起訴案號：臺灣基隆地方檢察署109年度偵字第4683號、第
5922號、第5923號），提起上訴，本院判決如下：
    主  文
原判決關於甲○○犯如附表編號９所示轉讓禁藥之罪刑(不含沒收)
部分撤銷。
甲○○犯轉讓禁藥罪，處有期徒刑貳月。
其他上訴駁回。
    事  實
一、甲○○、乙○○(上訴後撤回上訴)與鄒智帆(經本院110年度上訴
    字第1081號判決，尚未確定)均知悉甲基安非他命，係毒品
    危害防制條例所列管之第二級毒品，依法不得持有、販賣，
    甲○○或單獨意圖營利，基於販賣甲基安非他命之犯意；或與
    乙○○、鄒智帆共同意圖營利，基於販賣甲基安非他命之犯意
    聯絡，而為下列之行為（販賣情節詳見附表編號⒈至⒏所示）
    ：
(一)甲○○、乙○○與鄒智帆基於販賣第二級毒品甲基安非他命以營
    利之犯意聯絡，甲○○以其所有之0000000000門號搭配不詳廠
    牌行動電話，作為聯絡販賣毒品工具，共同販賣第二級毒品
    甲基安非他命予附表編號⒈所示之陳騏旻。
(二)甲○○基於販賣第二級毒品甲基安非他命以營利之犯意，分別
    以其所有之0000000000門號搭配不詳廠牌行動電話、000000
    0000門號搭配Samsung廠牌行動電話作為聯絡販賣毒品工具
    ，先後分別販賣第二級毒品甲基安非他命予附表編號⒉至⒏所
    示之林智勇、吳尚澤、林哲宇、許友誠、周韋成等人。
二、甲○○明知甲基安非他命為毒品危害防制條例第2條第2項第2
    款所規定之第二級毒品，亦屬經中央衛生主管機關明令公告
    禁止製造、調劑、輸入、輸出、販賣或陳列之毒害藥品，為
    藥事法第22條第1項第1款所定之禁藥，不得非法轉讓，猶基
    於轉讓禁藥即第二級毒品甲基安非他命之犯意，以其所有之
    0000000000門號搭配Samsung廠牌行動電話，為聯繫毒品交
    付事宜，轉讓甲基安非他命予附表編號⒐所示之林哲宇（轉
    讓情節詳見附表編號⒐）。
三、經基隆市警察局刑事警察大隊科偵隊接獲情資，認甲○○涉嫌
    上開罪嫌，經原法院核發(109年度聲監字第269、363、448
    號，109年度聲監續字第1102、1398、1400、1731號)通訊監
    察書就甲○○上開行動電話門號實施通訊監察，復經同法院核
    發(109年度聲搜字第305號)搜索票執行搜索，並經檢察官核
    發拘票執行拘提，於民國109年8月10日下午4時10分許，在
    桃園市○○區○○路000號前執行搜索，當場扣得廠牌Samsung行
    動電話1支(IMEI：000000000000000，含0000000000號SIM卡
    1張)、塑膠夾鏈袋1批，因而查獲上情。
    理  由
壹、證據能力
一、按刑事訴訟法第159條之5立法意旨，在於確認當事人對於傳
    聞證據有處分權，得放棄反對詰問權，同意或擬制同意傳聞
    證據可作為證據，屬於證據傳聞性之解除行為，如法院認為
    適當，不論該傳聞證據是否具備刑事訴訟法第159條之1至第
    159條之4所定情形，均容許作為證據，不以未具備刑事訴訟
    法第159條之1至第159條之4所定情形為前提。此揆諸「若當
    事人於審判程序表明同意該等傳聞證據可作為證據，基於證
    據資料愈豐富，愈有助於真實發見之理念，此時，法院自可
    承認該傳聞證據之證據能力」立法意旨，係採擴大適用之立
    場。蓋不論是否第159條之1至第159條之4所定情形，抑當事
    人之同意，均係傳聞之例外，俱得為證據，僅因我國尚非採
    徹底之當事人進行主義，故而附加「適當性」之限制而已，
    可知其適用並不以「不符前四條之規定」為要件。又法院於
    何種情況，得認為適當，應審酌該傳聞證據作成時之情況，
    如該傳聞證據之證明力明顯過低或係違法取得，即得認為欠
    缺適當性；惟是否適當之判斷，係以當事人同意或視為同意
    為前提，即當事人已無爭議，故法院除於審理過程中察覺該
    傳聞證據之作成欠缺適當性外，毋庸特別調查，而僅就書面
    記載之方式及其外觀審查，認為適當即可(最高法院97年度
    台上字第563號判決參照)。經查本判決下列所引用之被告以
    外之人(包括共同被告、共犯、被害人、告訴人、證人等)於
    審判外之陳述，業經原審及本院於審理中依法定程序調查，
    檢察官、上訴人即被告甲○○(下稱被告)及辯護人於原審及本
    院言詞辯論終結前均未聲明異議，本院審酌上開證據資料製
    作時之情況，尚無違法不當及證明力明顯過低之瑕疵，認為
    以之作為證據應屬適當，爰依刑事訴訟法第159條之5規定，
    認前揭證據資料均有證據能力。
二、本判決下列所引用卷內之文書證據、證物之證據能力部分，
    並無證據證明係公務員違背法定程序所取得，且檢察官、被
    告及辯護人於原審及本院亦均未主張排除下列文書證據、證
    物之證據能力，且迄本院言詞辯論終結前均未表示異議，本
    院審酌前揭文書證據、證物並無顯不可信之情況與不得作為
    證據之情形，依刑事訴訟法第158條之4反面解釋及第159條
    之4之規定，應認均有證據能力。
貳、實體事項：
一、上開犯罪事實，業據被告於警詢、偵訊及原審審理中坦承不
    諱，核與證人即附表編號⒈至⒏所示購毒之陳騏旻、林智勇、
    吳尚澤、林哲宇、許友誠、周韋成於警詢及偵查中證述明確
    ；及證人附表編號⒐所示受讓甲基安非他命之林哲宇於警詢
    及偵訊中之證述情節大致相符，並有如附表所示監聽譯文及
    扣案物可佐，被告之自白核與事實相符，可以採信。
二、按販賣毒品係違法行為，非可公然為之，有獨特販售通路及
    管道，並無公定價格，容易增減分裝重量，且每次買賣之價
    格、數量，當各有差異，或隨供需雙方資力、關係深淺、需
    求量、貨源充裕與否、對行情之認知、販賣者對資金之需求
    程度，及政府查緝鬆嚴之態度，為各種不同之風險評估，而
    為機動性之調整，故其價格標準，自非一成不變，販賣者從
    各種價差或量差或純度差營利之方式，亦有差異，但其意圖
    營利之非法販賣行為目的則同一。況毒品價格非低、取得不
    易，毒品非法販賣，向為政府嚴格取締且重懲不貸，被告與
    附表編號⒈至⒏所示之購毒之陳騏旻、林智勇、吳尚澤、林哲
    宇、許友誠、周韋成，非親故至交，且被告於原審訊問時供
    稱其販賣毒品是賺自己施用，因其做拆模工，所賺不多，無
    法供己施用等語(見原審卷第100頁)，衡情若非有利可圖，
    殊無甘冒遭查獲重罰之高度風險，而平白親送交付毒品之理
    ，因認被告就附表編號⒈至⒏所示犯行，確有販賣第二級毒品
    藉此營利之意圖及犯行甚明。
三、綜上，本案事證明確，被告之犯行均堪認定，應依法論科。
參、法律適用說明： 　
一、新舊法比較：　　
　　按行為後法律有變更者，適用行為時之法律。但行為後之法
    律有利於行為人者，適用最有利於行為人之法律，刑法第2
    條第1項定有明文。又比較新舊法，應綜合罪刑全部之結果
    而為比較；就比較之結果，需為整體之適用，不能割裂分別
    適用各該有利於行為人之法律。查被告就附表編號⒈至⒍所示
    行為後，毒品危害防制條例第4條第1項、第17條第2項已於1
    09年1月15日修正公布，並於同年7月15日生效施行。比較如
    下：
(一)修正前毒品危害防制條例第4條第2項規定「製造、運輸、販
    賣第二級毒品者，處無期徒刑或7年以上有期徒刑，得併科
    新臺幣1千萬元以下罰金。」，修正後同條項則規定「製造
    、運輸、販賣第二級毒品者，處無期徒刑或10年以上有期徒
    刑，得併科新臺幣1千5百萬元以下罰金。」經比較新舊法之
    結果，修正後第4條第2項規定之法定本刑提高，自以修正前
    毒品危害防制條例第4條第2項之規定對被告較為有利。
(二)修正前毒品危害防制條例第17條第2項規定「犯第4條至第8
    條之罪於偵查及審判中均自白者，減輕其刑」，修正後則規
    定「犯第4條至第8條之罪於偵查及歷次審判中均自白者，減
    輕其刑」，經比較新舊法結果，修正後毒品危害防制條例第
    17條第2項規定犯販賣第二級毒品罪者，須於偵查及「歷次
    」審判中均自白，方得依該條規定減輕其刑，相較於修正前
    除偵查中自白外，僅須於審判中曾經自白即可減刑之規定而
    言，自以修正前毒品危害防制條例第17條第2項之規定對被
    告等較為有利(至附表編號⒐部分，詳後述)。
(三)準此，經整體綜合比較結果，被告犯如附表編號⒈至⒍所示各
    罪，均應依刑法第2條第1項前段規定，適用行為時即修正前
    毒品危害防制條例相關規定予以論處或減刑。
(四)至被告所犯如附表編號⒎⒏所示之罪，因行為時毒品危害防制
    條例第4條及同條例第17條第2項等修正規定，業已生效施行
    ，自應適用修正後即現行之毒品危害防制條例相關規定論罪
    科刑，附此敘明。
二、關於事實欄一部分 　　
(一)核被告所犯如附表編號⒈至⒍所示各罪，均係犯修正前毒品危
    害防制條例第4條第2項之販賣第二級毒品罪(共6罪)；所犯
    如表編號⒎⒏所示之罪，均係犯修正後毒品危害防制條例第4
    條第2項之販賣第二級毒品罪(共2罪)；被告各次為販賣而持
    有第二級毒品甲基安非他命之低度行為，應各為販賣之高度
    行為所吸收，均不另論罪。又被告與乙○○、鄒智帆就所犯如
    附表編號⒈所示販賣第二級毒品罪，互有犯意聯絡及行為分
    擔，均為共同正犯。被告所為8次販賣第二級毒品犯行，犯
    意各別，行為互殊，應予分論併罰。
(二)毒品危害防制條例第17條第2項部分：
    按修正前毒品危害防制條例第17條第2項規定：「犯第4條至
    第8條之罪於偵查及審判中均自白者，減輕其刑。」係指偵
    查及審判中均有自白犯罪而言，故僅須被告於偵查、審判中
    均曾經自白，即得認有該條項之適用，不以始終承認為必要
    。所稱偵查中之自白，包含向有偵查犯罪職權之司法警察(
    官)自白，以及偵查中檢察官向法院聲請羈押，於法官訊問
    時所為之自白。又自白乃對自己之犯罪事實全部或主要部分
    為肯定供述之謂，且非以其係有罪之肯定為必要，縱時日、
    處所、行為態樣等非構成犯罪事實之要素略有不符，或另有
    阻卻違法、阻卻責任事由存在之主張，亦不影響其為自白（
    最高法院99年度台上字第4962號判決意旨參照）。復按修正
    後毒品危害防制條例第17條第2項規定為：「犯第4條至第8
    條之罪於偵查及歷次審判中均自白者，減輕其刑」，查被告
    犯如附表編號⒈至⒍所示販賣第二級毒品罪，於偵查中及原審
    審理時均自白不諱(上訴本院後未到庭，但未否認上開各罪)
    ，依上開說明，就被告所犯此部分各罪，均應依修正前毒品
    危害防制條例第17條第2項規定各減輕其刑。至被告犯如附
    表編號⒎⒏所示販賣第二級毒品罪，於偵查中及原審審理時均
    自白不諱，依上開說明，就被告此部分所犯販賣第二級毒品
    罪，均應依修正後毒品危害防制條例第17條第2項規定減輕
    其刑。
(三)毒品危害防制條例第17條第1項部分:
  １按犯第4條至第8條、第10條或第11條之罪，供出毒品來源，
    因而查獲其他正犯或共犯者，減輕或免除其刑，為毒品危害
    防制條例第17條第1項所明定。次按毒品危害防制條例第17
    條第1項規定所稱之「供出毒品來源，因而查獲其他正犯或
    共犯者」，係指犯罪行為人供出毒品來源之對向性正犯，或
    與其具有共同正犯、共犯(教唆犯、幫助犯)關係之毒品由來
    之人的相關資料，客觀上足使偵查犯罪之公務員得據以對之
    發動偵查，並因而破獲者。所謂「破獲」，指「確實查獲其
    人、其犯行」而言，然不以所供出之人業據檢察官起訴或法
    院判刑確定為限。如查獲之證據，客觀上已足確認該人、該
    犯行者，亦屬之(最高法院109年度台上字第567號判決意旨
    參照)。再所稱「供出毒品來源」，舉凡提供該毒品來源、
    運輸、流通過程中，供給毒品嫌犯之具體資訊，而有助於回
    溯毒品來源、利於毒品查緝、遏止毒品氾濫者，應皆屬之。
    所謂「因而查獲其他正犯與共犯」，則指有偵查犯罪職權之
    公務員依被告所提供毒品來源之具體相關資料，而查獲供給
    毒品之直接或間接前手而言。又有無上述因而查獲其他正犯
    或共犯之事實，攸關被告有無減輕或免除其刑之適用，自屬
    刑事訴訟法第163條第2項所稱「對被告之利益有重大關係事
    項」，應由事實審法院本於其採證認事之職權，綜合卷內相
    關事證資料加以審酌認定，並不以被告所指毒品來源之正犯
    或共犯經起訴及判決有罪確定為必要，即不可僅因該正犯或
    共犯尚未經起訴，逕認並未查獲，因此不符上開減輕或免除
    其刑規定(最高法院108年度台上字第3680號判決意旨參照)
    。
　２查被告於警詢時供承：附表編號⒈該次毒品來源是請鄒智帆向
    乙○○拿的(見偵字第4683號卷第16頁)；編號⒉⒋⒌⒎⒏之毒品來
    源是向綽號「胖哥」江澤良購買，Line暱稱是「W」，我都
    用Line或Messenger聯繫（見偵字第4683號卷第508、511、5
    15、530、23頁)；附表編號⒊該次是向綽號「莊ㄟ」男子即莊
    嘉榮購買，我用Messenger聯繫，就是警方查看手機內暱稱
    「魯小小」的人(見偵字竹4683號卷第21頁)；附表編號⒍是
    向綽號「阿強」男子即邱鈞悅購買，聯繫電話我有留存在手
    機裡(見偵字第4683號卷第522頁)等情，並提出留存之相關
    臉書帳號或對話紀錄為證。經查：
　⑴員警依被告前揭於警詢中供稱之內容，及所提供之相關資料
    進行調查，因而查獲被告之上手乙○○(即附表編號⒈供出毒品
    來源，此有被告警詢筆錄及同案被告乙○○偵訊筆錄可佐，參
    109年偵字4683卷第16頁、109年偵4683卷第612頁筆錄所載)
    、邱鈞悅(即附表編號⒍供出毒品來源，此有邱鈞悅警詢筆錄
    可佐，參109年偵字第4683號卷第522頁，原審卷第321至330
    頁筆錄所載)、莊嘉榮(即附表編號⒊供出毒品來源，此有莊
    嘉榮之警詢筆錄可佐，參109年偵字第4683號卷第21頁，原
    審卷第361至371頁筆錄所載)，且乙○○經檢察官因此簽分偵
    辦(即同案被告，上訴本院後撤回上訴)，邱鈞悅、莊嘉榮所
    涉販賣第二級毒品予被告犯嫌，分經基隆市警察局於109年1
    2月8日、109年12月21日各以基警刑大科偵字第0000000000
    、0000000000號刑事案件移送書報告檢察官偵辦在案可稽。
  ⑵至江澤良部分，則尚在通緝中並無查獲等情，經證人即偵辦
    本案之基隆市警察局刑事警察大隊科偵隊小隊長張為惇，於
    原審審理時證述明確可查(見原審卷第257至260頁)，復有基
    隆市警察局上開刑事案件移送書附卷可參(見原審卷第315至
    317、355至359頁)。而本院審理中辯護人復就此再請求調查
    (見本院卷第217至219頁)，經本院向移送機關函查，據基隆
    市警察局110年9月9日基警刑大科偵字第1100007127號函載
    ：「有關被告甲○○供述渠販毒之毒品來源為江澤良，雖有被
    告供述相關購毒情節，並指述江澤良持用行動電話門號為00
    00000000、0000000000，但被告為本局查扣之販毒手機内，
    查無有關與江澤良聯繫之通訊軟體Line或Messenger聯繫紀
    錄可佐證，被告亦無將有關江某藏匿或活動處所提供警方持
    續追查(查江澤良設籍於本市○○區○○街00巷00號，該址為無
    人居住廢墟)，復調閱前述門號通信紀錄亦無與被告持用門
    號0000000000或0000000000聯繫紀錄，本局目前無法僅以被
    告甲○○之指述，因而查獲江澤良販賣毒品予被告之相關事證
    」等情，並檢附職務報告、上址照片、調取通信紀錄聲請書
    及上開門號通聯調閱查詢單等件在卷可查(見本院卷第241至
    272頁)，另臺灣基隆地方檢察署於110年9月9日基檢貞業109
    偵4683字第0000000000號函復「本件經詢問承辦人張為惇小
    隊長表示，甲○○雖有供出毒品來源為江澤良，但因缺乏事證
    佐證，故未依甲○○之指認移送江澤良販賣毒品之案件」等語
    在卷可查(見本院卷第239頁)。　
　⑶審諸上情及斟酌被告購買甲基安非他命之時間點，彼此間有
    時序上之因果關係，就毒品價量觀察亦具有論理上之合理關
    聯，足見被告就所犯附表編號⒈⒊⒍所示3次犯行，確有供出毒
    品來源因而查獲之減刑事由，考量被告本案所為之販賣第二
    級毒品犯行，危害社會治安及國家法益之情節非輕，爰就被
    告所犯附表編號⒈⒊⒍部分，均依毒品危害防制條例第17條第1
    項規定減輕其刑，又該條項同時有免除其刑之規定，依刑法
    第66條但書之規定，其減輕得減至三分之二。至於附表其他
    編號之犯行，則無供出毒品來源因此查獲其他正犯或共犯者
    之減刑事由適用之餘地。　　
(四)刑法第59條規定酌減其刑部分：
　１刑法第59條規定之酌量減輕其刑，若犯罪另有特殊之原因與
    環境，在客觀上足以引起一般同情，認為即使予以宣告法定
    最低度刑，猶嫌過重者，即有其適用；此所謂法定最低度刑
    ，固包括法定最低本刑；惟遇有其他法定減輕之事由者，則
    應係指適用其他法定減輕事由減輕其刑後之最低度刑而言(
    最高法院109年度台上字第1103號、108年度台上字第3884號
    判決論旨參照)。所謂「犯罪之情狀」可憫恕者，與同法第5
    7條規定科刑時應審酌之一切情狀，並非有截然不同之領域
    ，於裁判上酌減其刑時，應就犯罪一切情狀(包括第57條所
    列舉之10款事項)，予以全盤考量，審酌其犯罪有無可憫恕
    之事由(即有無特殊之原因與環境，在客觀上足以引起一般
    同情，以及宣告法定低度刑，是否猶嫌過重等)，以資判斷
    。
  ２按修正前販賣第二級毒品罪之法定刑為「無期徒刑或7年以上
    有期徒刑，得併科新臺幣1千萬元以下罰金」；修正後同條
    項之法定刑為「無期徒刑或10年以上有期徒刑，得併科新臺
    幣1千5百萬元以下罰金」刑責非輕，然同為販賣毒品之人，
    其原因動機不一，犯罪情節亦未必盡同，或有大、中、小盤
    毒梟之分、或僅止於吸毒者間為求互通有無之有償轉讓者，
    是其等各自販賣行為所造成危害社會之程度自屬有異，倘依
    其情狀處以適當之刑，即足以懲儆，並可達防衛社會之目的
    者，自非不可依客觀之犯行與主觀之惡性二者加以考量其情
    狀是否有可憫恕之處，期使個案裁判之量刑能斟酌至當，符
    合比例原則。查被告本案犯行固值非難，惟依卷證資料所示
    ，被告如附表編號⒈所得為1000元，其餘各次所得利益僅500
    元；其販賣毒品均屬小額零星販賣，就其各次販賣毒品之數
    量、所賺利益，惡性及犯罪情節均有別於大盤毒梟鉅額高價
    謀利之交易模式，應僅係毒友間互通有無所為，以其犯罪情
    節而論，尚非重大難赦，且考量被告犯後均能坦認犯行，被
    告並供出其毒品上手且積極配合員警偵辦，有因此查獲其他
    正犯或共犯者，有未因此查獲之情形而未能符合毒品危害防
    制條例第17條第1項減刑要件，然被告於本案犯後已具悔意
    ，就被告所犯上開各罪之客觀犯行與主觀惡性，衡酌其本案
    此部分所犯之罪及刑，仍有情輕法重而過苛之情形，在客觀
    上有足引起一般同情而堪以憫恕，爰均依刑法第59條規定，
    酌量遞減輕其刑。
(五)綜上，①被告所犯如附表編號⒈⒊⒍所示3次販賣第二級毒品犯
    行，有前揭3種刑之減輕事由(毒品危害防制條例第17條第2
    項、第1項、刑法第59條)；②被告所犯如附表編號⒉⒋⒌⒎⒏所示
    5次販賣第二級毒品犯行，有前揭2種刑之減輕(毒品危害防
    制條例第17條第2項、刑法第59條)，爰均依刑法第70條、第
    71條第2項規定依序遞減輕之。
三、關於事實欄二(轉讓禁藥)部分
(一)甲基安非他命早於75年間經行政院衛生署（已改制為衛生福
    利部）公告列為不准登記藥品及禁止使用，迄未變更，而屬
    藥事法第22條第1項第1款所列之禁藥，且併屬依毒品條例第
    2條第2項第2 款公告列管之第二級毒品。其非法轉讓者，藥
    事法第83條第1項及毒品條例第8條第2項、第6項皆設有處罰
    規定，屬於同一犯罪行為而同時有2 種法律可資處罰之法規
    競合情形。此2 法不具特別法與普通法關係，其等關於轉讓
    毒品與偽禁藥之刑事規制也無所謂特別與普通關係，最高法
    院向來依重法優於輕法之原則，就轉讓甲基安非他命未達法
    定應加重其刑(如毒品危害防制條例第8條第6項，及第9條第
    1項、第2項所定轉讓毒品達一定數量、成年人對未成年人犯
    轉讓毒品罪、或明知為懷胎婦女而對之犯轉讓毒品罪)之情
    形，應優先擇法定刑較重之藥事法第83條第1項規定論處，
    此乃最高法院最近之統一見解。而被告於本院審理時未到庭
    ，辯護人為被告辯護稱：請斟酌被告有無明知禁藥之認識云
    云，係就被告之此部分行為，是否該當轉讓禁藥罪之構成要
    件事實為主張，顯與被告在原審為認罪陳述有違，而甲基安
    非他命早於75年間經政府依法公告禁用，而屬藥事法規範之
    禁藥，多年來，並經相關主管機關及大眾傳播媒體宣導，亦
    為公眾所周知之事；稽之本院被告前案紀錄表、施用毒品案
    件紀錄表，可知被告自107年起即染有施用甲基安非他命之
    惡習，經送觀察勒戒執行完畢後，多次施用第二級毒品經判
    處罪刑確定，可見被告並非欠缺社會經驗之人，且長期接觸
    第二級毒品，對於第二級毒品甲基安非他命亦屬禁藥，自不
    得諉為不知，難謂其主觀上並無明知，是被告具有明知甲基
    安非他命為禁藥之主觀要件，要屬無疑。
(二)查被告犯如事實欄二所載轉讓甲基安非他命予林哲宇之行為
    ，因無證據證明其轉讓毒品之數量達加重其刑之數量標準即
    淨重10公克以上，亦係對成年人(非孕婦)為之，依前開說明
    ，即應依藥事法第83條第1項之規定處斷。是核被告如事實
    欄二所示行為，係犯藥事法第83條第1項之轉讓禁藥罪。而
    被告轉讓禁藥甲基安非他命前之持有甲基安非他命之行為，
    與轉讓行為同為實質上一罪之階段行為，本案既依法規競合
    原理僅適用藥事法處斷，而藥事法並未處罰單純持有禁藥之
    行為，且高度之轉讓行為既已依藥事法加以處罰，其低度之
    持有甲基安非他命行為，爰不另論處。
(三)被告此部分犯行，亦有毒品危害防制條例第17條第2項之適
    用說明：被告就如事實欄所載轉讓甲基安非他命予林哲宇之
    行為，於警詢、偵查及原審審理中均供承不諱（見偵字第46
    83號卷第515、588頁，原審卷第99至100、271至271頁)，而
    被告此部分行為，係毒品危害防制條例修正前所犯，應依照
    修正前之毒品危害防制條例第17條第2項規定適用之。是被
    告此部分犯行，是否毒品危害防制條例第17條第2項減刑規
    定之適用，即應予探究說明。最高法院就相同之案例事實，
    以法律爭議提案最高法院刑事大法庭，業已作成統一法律見
    解(參照最高法院110年度台上字第4243號判決意旨)，茲分
    析如下：　　
  １從毒品危害防制條例第17條第2項規定之立法目的與規範體系
    言之：
  ⑴上開行為，同時該當藥事法第83條第1項轉讓禁藥及毒品條例
    第8條第2項轉讓第二級毒品罪之構成要件，屬於同一犯罪行
    為而同時有2種法律可資處罰之法規競合情形，應依重法優
    於輕法之原則，擇較重之轉讓禁藥罪論處，此乃最高法院最
    近統一之見解。對於單一行為而發生單一之犯罪結果，同時
    有數法條可以適用，依一般法理擇一適用，所評價的對象是
    構成要件行為，以避免對同一行為侵害同一法益進行重複評
    價。而揆諸上開減刑規定之立法理由揭明：「在於使犯第4
    條至第8條之毒品案件之刑事訴訟程序儘早確定，並鼓勵被
    告自白認罪，開啟其自新之路。」旨在針對是類案件性質，
    其案情比較隱密而複雜，證據蒐集、調查及犯罪事實認定相
    對困難，藉此優惠，鼓勵行為人及時悔悟，同時使偵、審程
    序較易順利進行，亦容易折服而告確定，兼收節省訴訟勞費
    之效。其立法目的與自首雷同，係將單純科刑事由作為處斷
    刑上減輕規定，其正當性求諸於被告於偵、審程序中自白之
    事實，與罪責成立之關聯性已遠，不因該毒品同屬禁藥而有
    所不同。
  ⑵上開行為，基本事實為轉讓甲基安非他命，如對於具體行為
    事實，被告於偵查及歷次審判中均自白，該案件性質上亦屬
    轉讓毒品案件，本屬於毒品條例所規範之事實，無涉該當犯
    罪之不法要件，且與刑事訴訟程序儘早確定間具有高度關聯
    性，而藥事法更無與上開減刑規定相類或衝突之規定，基於
    本質上相同事物應為相同處理之法理，及法秩序一致性之要
    求，自應給予上開減刑規定之減刑寬典，以調和上開各法規
    範間之法律效果，使法律整體適用結果符合法規範意旨及價
    值體系間和諧，俾減少法規範間之衝突與矛盾，如此才合乎
    法理，實務運作亦因而圓融無礙。否則，實務上警、偵機關
    在偵辦之初，若告知上開減刑規定之減刑寬典而取得被告之
    自白，恐會滋生取證規範禁止之利誘或詐欺之疑義。且法規
    競合係因考量僅侵害一個法益為避免重複評價而擇一處罰，
    則適用上開規定減刑，與避免重複評價之用意亦不衡突，實
    質上也更符合充分評價之誡命。若僅因法院評價被告構成要
    件行為而擇一適用刑罰之結果，即無視其偵、審程序中自白
    之事實，剝奪法律給予被告減輕其刑之寬典，顯然有違上開
    減刑規定採行寬厚刑事政策之立法目的與適用於轉讓毒品案
    件事實之規範體系。
  ２從憲法罪刑相當、平等原則立論：
    被告轉讓甲基安非他命未達法定應加重其刑之一定數量時，
    擇較重之藥事法第83條第1項轉讓禁藥罪論處，如以未適用
    毒品條例第8條第2項之罪論處，即謂被告於偵、審程序中自
    白，亦無從適用上開減刑規定減輕其刑。但轉讓甲基安非他
    命達法定應加重其刑之一定數量者，依重法優於輕法之原則
    ，應適用毒品條例第8條第6項、第2項之規定論處，若被告
    於偵、審程序中自白，反而得獲上開減刑規定之減刑寬典，
    造成相同之自白事實而異其得否減輕之結果，致重罪輕判、
    輕罪重罰，其責罰顯然不相當，於憲法罪刑相當原則自有未
    符，並存有法律適用上對於同一違禁物品之轉讓行為，僅因
    數量不同，採用兩套截然不同之適用上開減刑規定之情形，
    造成二者間之差別待遇，而此差別待遇並非基於事物性質之
    不同所致，乃因刑罰體系複雜多樣化，繫諸於個案偶然因素
    而擇一處罰之結果，既欠缺合理正當之理由足資證明採取不
    同規範之必要性，復衍生法律適用上之混亂，顯然違反憲法
    禁止恣意差別待遇之平等原則。
  ３從法律能否割裂適用而言：
  ⑴所謂法律整體適用不得割裂原則，係源自最高法院27年上字
    第2615號判例，其意旨原侷限在法律修正而為罪刑新舊法之
    比較適用時，須考量就同一法規整體適用之原則，不可將同
    一法規割裂而分別適用有利益之條文，始有其適用。但該判
    例所指罪刑新舊法比較，如保安處分再一併為比較，實務已
    改採割裂比較(最高法院96年度第3次刑事庭會議決議壹)，
    而有例外。
  ⑵於法規競合之例，行為該當各罪之構成要件時，依一般法理
    擇一論處，有關不法要件自須整體適用，不能各取數法條中
    之一部分構成而為處罰，此乃當然之理。但有關刑之減輕、
    沒收等特別規定，基於責任個別原則，自非不能割裂適用，
    要無再援引上開新舊法比較不得割裂適用之判例意旨，遽謂
    「基於法律整體適用不得割裂原則，仍無另依上開減刑規定
    減輕其刑之餘地」之可言。
  ４綜上，行為人轉讓同屬禁藥之第二級毒品甲基安非他命(未達
    法定應加重其刑之一定數量)予成年人(非孕婦)，依重法優
    於輕法之原則，擇較重之藥事法第83條第1項轉讓禁藥罪論
    處，被告於偵查及原審、本院均自白，應有修正前毒品危害
    防制條例第17條第2項自白減輕其刑之適用。
  ５承上說明，本件被告犯如事實欄二所載轉讓禁藥部分，其轉
    讓同屬禁藥之第二級毒品甲基安非他命，無證據證明數量超
    過法定應加重其刑之數量，且轉讓之對象為成年人(非孕婦)
    ，因法規競合，依重法優於輕法原則，依藥事法第83條第1
    項規定之轉讓藥物罪論處，因於偵查及原審(被告於本院審
    理中未到案，但上訴並未否認此部分犯行)均自白，依修正
    前毒品危害防制條例第17條第2項規定，依上開規定減輕其
    刑。
肆、上訴評價
一、如事實欄二所載轉讓禁藥之罪刑(不含沒收)部分，應撤銷改
    判之說明：
(一)原判決認被告有其事實欄二所載轉讓禁藥罪，並依法論科，
    固非無見，惟原判決此部分「基於法律整體適用不得割裂原
    則，當無上開毒品危害防制條例第17條第2項減輕其刑規定
    適用之餘地」(見原判決書第12頁第1至3行所載)。惟如上說
    明，最高法院大法庭就與本案事實欄二相同之案例事實，於
    日前(110年8月18日)形成統一法律見解，認於合乎規定要件
    時，有毒品危害防制條例第17條第2項規定之適用，是原判
    決就事實欄二轉讓禁藥之罪刑部分，未及審酌最高法院最近
    一致之法律見解，仍沿用舊見解處斷，即欠妥適。被告上訴
    本院雖未指摘及此，然原判決就轉讓禁藥部分有無減刑事由
    之論斷，既有瑕疵可指，應由本院就原判決轉讓禁藥之罪刑
    部分予以撤銷改判。
(二)爰審酌被告有如多次竊盜、施用第二級毒品罪，經論罪科刑
    之前科紀錄，有本院被告前案紀錄表在卷可稽，可見被告素
    行(品行)不佳，其明知甲基安非他命為第二級毒品，同屬藥
    事法之禁藥，而施用甲基安非他命容易成癮，濫行施用，對
    施用者之身心造成傷害，且因具成癮性，常使施用者之生活
    、經濟發生負面影響，輕則造成家庭不睦，重則導致社會之
    其他犯罪問題，竟仍予以轉讓，助長禁藥甲基安非他命氾濫
    ，所為殊值非難(重申法益侵害，非量刑事由)，審酌被告本
    案轉讓禁藥甲基安非他命之行為1次、毒品數量非多、對象
    等之犯罪情節，及被告於警詢、偵查及原審均坦承犯行之犯
    後態度，斟酌被告此部分之犯罪動機、手段、目的，兼衡被
    告自陳國中畢業之教育程度、在建築工地從事板模工、已婚
    、育有1子由妻子照顧、經濟狀況勉持等一切情狀（見偵字
    第4683號卷第11至13頁、原審卷第272頁)，量處如主文第
　　二項所示之刑(不得易科罰金，但得易服社會勞動)。
二、上訴駁回部分：
　　原審認被告有其事實欄一附表編號⒈至⒏所載之販賣第二級毒
    品罪，並依修正前及修正後之毒品危害防制條例第4條第2項
    規定予以論處，並審酌被告無視於第二級毒品甲基安非他命
    對於他人健康之戕害，使人沉迷毒癮而無法自拔，輕則戕害
    施用者之身心健康，重則引發各種犯罪，而為社會治安敗壞
    之源頭，對於社會平和秩序實有相當程度之危害，殊非可取
    (重申法益侵害，非量刑事由)，並有如事實欄一附表上開編
    號「犯罪事實」欄所載之犯罪動機、目的及手段、犯罪所得
    利益、販賣毒品次數、數量及金額等；惟念被告於偵查中及
    原審審理時均能坦承犯行，犯罪後態度尚可，兼衡如上述智
    識程度、家庭生活經濟狀況等一切情狀，分別就其所犯上開
    犯行，各量處如附表編號⒈至⒏「原判決罪名、主刑及沒收」
    欄所示之刑(有期徒刑8月、1年10月、2年8月不等之徒刑)；
    復綜合被告本件犯行之不法與罪責程度、對其施以矯正之必
    要性，且為適度反應販賣第二級毒品罪之嚴重性及貫徹刑法
    公平正義之理念，就被告所犯如附表編號⒈至⒏定應執行刑有
    期徒刑4年，並為相關沒收之諭知(詳後述)。被告上訴本院
    請求從輕量刑云云(見本院卷第37、143至144頁)，惟按量刑
    輕重，係屬法院得依職權裁量之事項，苟其量刑已以行為人
    之責任為基礎，並斟酌刑法第57條各款所列情狀，而未逾越
    法定刑度或有濫用權限情事，即不得任意指為違法（最高法
    院75年台上字第7033號裁判、98年度台上字第5002號判決意
    旨參照）。本件原判決就上開各罪量刑時，已就刑法第57條
    各款事由詳為審酌並敘明理由，既未逾越法定刑度，亦無濫
    用裁量之權限，原審就被告所犯上開各罪，所量處之刑尚屬
    適法，無違比例原則，並無顯然失出或有失衡平之情，要難
    指為違法。又數罪併罰案件，定其應執行之刑，屬法院裁量
    之事項，如依刑法第51條各款所定範圍之內量定，且客觀上
    無濫權失當，即不得任意指為違法。原判決認定被告有上開
    各罪，分別量處如前所述之刑，原審酌情定其應執行有期徒
    刑4年，係在各刑中最長期(有期徒刑2年8月)以上，各刑合
    併之刑期(有期徒刑7年10月)以下，且未逾越合併之最高刑
    期，又未見有濫用權限之情形，於法並無違誤。被告提起上
    訴就此部分徒憑己見，就原審量刑之適法職權行使及原審已
    詳予說明之事項，漫事指摘，均不足採，是被告此部分上訴
    ，核無理由，應予駁回。
三、沒收部分
(一)查扣案Samsung廠牌行動電話1支(IMEI：000000000000000，
    含0000000000號SIM卡1張)，係被告所有且用以聯繫附表編
    號⒋至⒐所示交易及轉讓毒品事宜所用之物，業經被告供承在
    卷(見偵字第4683號卷第12至13頁)，並有相關電話雙向通聯
    監聽譯文、LINE通訊內容翻拍照片在卷可稽，屬供被告犯上
    開販賣第二級毒品及轉讓禁藥犯行所用之物，均應依毒品危
    害防制條例第19條第1項規定，不問屬於犯罪行為人與否，
    於被告如附表編號⒋至⒐所示犯行項下宣告沒收；未扣案之行
    動電話1支(含門號0000000000號SIM卡1張)，則係供甲○○聯
    絡如附表編號⒈至⒊所示販賣毒品犯行所用之物，經認定在案
    ，應依毒品危害防制條例第19條第1項之規定，不問屬於犯
    罪行為人與否，在被告犯如附表編號⒈至⒊所犯之罪項下宣告
    沒收，並依刑法第38條第4項之規定，於全部或一部不能沒
    收或不宜執行沒收時，追徵其價額。
(二)被告如附表編號⒈至⒏所示販賣第二級毒品之犯罪所得，共計
    4,500元(各罪不法所得均詳各該附表編號所載)，雖未扣案
    ，爰依刑法第38條之1第1項前段、第3項之規定，於被告各
    次販賣第二級毒品之罪刑項下諭知沒收，於全部或一部不能
    沒收或不宜執行沒收時，追徵其價額。
(三)扣案IPHONE行動電話1支(IMEI：000000000000000，內含000
    0000000門號SIM卡，見原審卷第311頁之109年保字第1361號
    贓證物品保管單編號⒉)，係被告配偶丁子涵所有，另扣案之
    塑膠夾鏈袋1批，查與被告本案犯行無何關聯，爰不予宣告
    沒收。
(四)經核原判決依調查所得，認定扣案Samsung廠牌行動電話1支
    (IMEI：000000000000000，含0000000000門號SIM卡1張)，
    及未扣案行動電話1支(含門號0000000000號SIM卡1張)，均
    應依毒品危害防制條例第19條第1項之規定於各該罪項下宣
    告沒收，就未扣案之上開行動電話1支，於全部或一部不能
    沒收或不宜執行沒收時，追徵其價額。另未扣案犯罪所得部
    分，依刑法第38條之1第1項前段、第3項之規定，諭知沒收
    或追徵，及上述(三)部分不予宣告沒收等旨，其法律適用合
    於規定，而被告上訴就此部分亦未指摘有何違法或不當，原
    判決此部分，應予維持。　
伍、被告經本院合法傳喚，無正當理由不到庭，爰不待其陳述，
    逕行判決。
據上論斷，應依刑事訴訟法第371條、第368條、第369條第1項前
段、第364條、第299條第1項前段，判決如主文。　　
本案經檢察官蕭擁溱提起公訴，檢察官劉成焜到庭執行職務　　
中　　華　　民　　國　　110 　年　　11　　月　　9 　　日
                  刑事第十三庭  審判長法　官　洪于智
                                      法　官　黃玉婷
                                      法　官　黃惠敏
以上正本證明與原本無異。
如不服本判決，應於收受送達後20日內向本院提出上訴書狀，其
未敘述上訴之理由者並得於提起上訴後20日內向本院補提理由書
（均須按他造當事人之人數附繕本）「切勿逕送上級法院」。
                                      書記官　吳錫欽
中　　華　　民　　國　　110 　年　　11　　月　　9 　　日
附錄：本案論罪科刑法條全文
藥事法第83條：
明知為偽藥或禁藥，而販賣、供應、調劑、運送、寄藏、牙保、
轉讓或意圖販賣而陳列者，處 7 年以下有期徒刑，得併科新臺
幣 5 千萬元以下罰金。
犯前項之罪，因而致人於死者，處 7 年以上有期徒刑，得併科
新臺幣 1 億元以下罰金；致重傷者，處 3 年以上 12 年以下有
期徒刑，得併科新臺幣 7 千 5 百萬元以下罰金。
因過失犯第 1 項之罪者，處 2 年以下有期徒刑、拘役或科新臺
幣 5 百萬元以下罰金。
第 1 項之未遂犯罰之。　
附表：
編 號 購 毒 者         犯罪事實 被告供述、證人證言及監聽譯文 原判決罪名、主刑及沒收     本院判決結果 ⒈ （ 起 訴 書 犯 罪 事 實 欄 三 ） 陳騏旻 甲○○、乙○○與鄒智帆基於販賣甲基安非他命以營利之犯意聯絡，於109年3月20日凌晨0時4時許，因陳騏旻欲向甲○○購買第二級毒品甲基安非他命，遂由甲○○在基隆市中正區義二路租屋處先向乙○○取得價值2,500元之甲基安非他命1包(重量約1公克)後交付與鄒智帆，並以其使用之0000000000號行動電話(搭配不知名廠牌手機)，撥打鄒智帆使用之0000000000號行動電話聯繫，同日凌晨0時9分許，陳騏旻以其使用之0000000000號行動電話撥打鄒智帆使用之0000000000號行動電話，由鄒智帆出面前往基隆市暖暖區碇內街與陳騏交易毒品，所得之購毒價金2500元則全數交回甲○○，甲○○自行收取1000元後，再將剩餘1500元交付與乙○○。 1.被告甲○○之自白： ①警詢：109.09.11(109偵4683卷第14-16頁) ②偵訊：109.09.11（109偵4683卷第282-283頁） ③庭訊： ⑴109.10.29(原審卷第99頁) ⑵109.11.18(原審卷第270-272頁) ⒉被告乙○○之自白： ①偵訊：109.10.16(109偵4683卷第612頁) ②庭訊： ⑴109.11.16(原審卷第138頁) ⑵109.11.18(原審卷第270-272頁) ⒊同案被告鄒智帆之證述：　  ①警詢：109.05.28(109偵4683卷第62-65頁) ②偵訊：109.06.03(109偵4683卷第231-233頁） ⒋證人陳騏旻之證述： ①警詢：109.05.04(109偵4683卷第86-90頁) ②偵訊：109.06.10(109偵4683卷第241-243頁) ⒌電話雙向通聯監聽譯文（109偵4683卷第93頁） ⒍監視器翻拍照片（109偵5922卷第183-187頁）   甲○○共同販賣第二級毒品，處有期徒刑捌月。 未據扣案之不知名廠牌行動電話壹具（含0000000000號SIM卡壹張）、販賣毒品所得新臺幣壹仟元，沒收之，於全部或一部不能沒收或不宜執行沒收時，追徵其價額。  乙○○共同販賣第二級毒品，處有期徒刑壹年拾月。 未據扣案之販賣毒品所得新臺幣壹仟伍佰元，沒收之，於全部或一部不能沒收或不宜執行沒收時，追徵其價額。     上訴駁回。 ⒉ （ 起 訴 書 附 表 編 號 1 ） 林智勇 109年4月15日晚上9時22分許，甲○○以其使用之0000000000號行動電話(搭配不知名廠牌手機)，撥打林智勇使用之0000000000號行動電話聯繫購買第二級毒品甲基安非他命事宜，嗣甲○○於同日晚上10時30分許，基於販賣甲基安非他命之犯意，在基隆市仁愛區光華國宅ok便利商店前，販賣並交付甲基安非他命1包（重量約0.3公克）予林智勇，並收得價金新臺幣（下同）500元。 1.被告甲○○之自白： ①警詢：109.09.11(109偵4683卷第506-508頁) ②偵訊：109.09.11(109偵4683卷第588-589頁） ③庭訊： ⑴109.10.29(原審卷第98頁) ⑵109.11.18(原審卷第270-272頁) ⒉證人林智勇之證述： ①警詢：109.09.01(109偵4683卷第326-328頁) ②偵訊：109.09.01(109偵4683卷第360-361頁) 3.電話雙向通聯監聽譯文 （109偵4683卷第335頁） ⒋林智勇與甲○○LINE通訊內容翻拍照片(109偵4683卷第337-340頁) 甲○○販賣第二級毒品，處有期徒刑壹年拾月。 未據扣案之不知名廠牌行動電話壹具（含0000000000號SIM卡壹張）、販賣毒品所得新臺幣伍佰元，沒收之，於全部或一部不能沒收或不宜執行沒收時，追徵其價額。        上訴駁回。 ⒊ （ 起 訴 書 附 表 編 號 3 ） 吳尚澤 甲○○與真實姓名不詳綽號「小莊」之成年男子基於販賣第二級毒品甲基安非他命之犯意聯絡，於109年5月19日下午5時03分許，吳尚澤以其使用之0000000000號行動電話，撥打甲○○使用之0000000000號行動電話（搭配不知名廠牌手機）聯繫購買交易第二級毒品甲基安非他命事宜，嗣甲○○於同日下午6時30分許，基於販賣甲基安非他命之犯意，與吳尚澤相約在基隆市仁愛區成功一路113巷半山腰路邊，販賣並交付甲基安非他命1包（重量約0.5公克）予吳尚澤，並收得價金500元。 1.被告甲○○之自白： ①警詢：109.08.11(109偵4683卷第16-23頁) ②偵訊：109.08.11(109偵4683卷第283頁） ③庭訊： ⑴109.10.29(原審卷第98頁) ⑵109.11.18(原審卷第270-272頁) ⒉證人吳尚澤之證述： ①警詢：109.08.11(109偵4683卷第111-121頁) ②偵訊：109.08.11(109偵4683卷第269-272頁) 3.電話雙向通聯監聽譯文（109偵4683卷第39-42頁） ⒋吳尚澤與甲○○LINE通訊內容翻拍照片(109偵4683卷第343頁) 甲○○共同販賣第二級毒品，處有期徒刑捌月。 未據扣案之不知名廠牌行動電話壹具（含0000000000號SIM卡壹張）、販賣毒品所得新臺幣伍佰元，沒收之，於全部或一部不能沒收或不宜執行沒收時，追徵其價額。      上訴駁回。 ⒋ （ 起 訴 書 附 表 編 號 5 ） 林哲宇 109年6月7日下午3時45分許，林哲宇以FB通訊軟體Messenger與甲○○使用之0000000000號行動電話(搭配Samsung廠牌手機)聯繫交易第二級毒品甲基安非他命事宜，嗣甲○○於同日晚上7時06分許，基於販賣甲基安非他命之犯意，在基隆市中正區中船路中正國小附近甲○○居處樓梯間，販賣並交付甲基安非他命1包（重量約0.5公克）予林哲宇，並收得價金500元。 1.被告甲○○之自白： ①警詢：109.09.11(109偵4683卷第509-512頁) ②偵訊：109.09.11(109偵4683卷第587-588頁) ③庭訊： ⑴109.10.29(原審卷第98頁) ⑵109.11.18(原審卷第270-272頁)  ⒉證人林哲宇之證述： ①警詢：109.09.07(109偵4683卷第459-461頁) ②偵訊：109.09.11(109偵4683卷第499-500頁) ⒊林哲宇與甲○○FB通訊軟體Messenger對話記錄翻拍照片(109偵4683卷第473-479頁) ⒋扣案之Samsung行動電話1具（IMEI：000000000000000，含0000000000號SIM卡1張） 甲○○販賣第二級毒品，處有期徒刑壹年拾月。 扣案之Samsung行動電話壹具（IMEI：000000000000000，含0000000000號SIM卡壹張）沒收之；未扣案之販賣毒品所得新臺幣伍佰元，沒收之，於全部或一部不能沒收或不宜執行沒收時，追徵其價額。     上訴駁回。 ⒌ （ 起 訴 書 附 表 編 號 6 ）  林哲宇 109年6月8日晚上10時48分許，甲○○使用0000000000號行動電話(搭配Samsung廠牌手機)，以FB通訊軟體Messenger與林哲宇聯繫交易第二級毒品甲基安非他命事宜，並相約在基隆市中正區中船路中正國小甲○○居處附近，於同日晚上11時27分許，甲○○基於販賣甲基安非他命之犯意，先向林哲宇收受價值500元之購毒價金，隨後在翌日凌晨0時30分許，甲○○再交付甲基安非他命1包（重量約0.5公克）予林哲宇。 1.被告甲○○之自白： ①警詢：109.09.11(109偵4683卷第512-514頁) ②偵訊：109.09.11(109偵4683卷第588頁) ③庭訊： ⑴109.10.29(原審卷第98頁) ⑵109.11.18(原審卷第270-272頁) ⒉證人林哲宇之證述： ①警詢：109.09.07(109偵4683卷第461-463頁) ②偵訊：109.09.11(109偵4683卷第500頁) ⒊林哲宇與甲○○FB通訊軟體Messenger對話記錄翻拍照片(109偵4683卷第479-481頁)　 ⒋扣案之Samsung行動電話1具（IMEI：000000000000000，含0000000000號SIM卡1張） 甲○○販賣第二級毒品，處有期徒刑壹年拾月。 扣案之Samsung行動電話壹具（IMEI：000000000000000，含0000000000號SIM卡壹張）沒收之；未扣案之販賣毒品所得新臺幣伍佰元，沒收之，於全部或一部不能沒收或不宜執行沒收時，追徵其價額。      上訴駁回。 ⒍ （ 起 訴 書 附 表 編 號 7 ）  林哲宇 109年6月14日凌晨3時01分許，林哲宇以FB通訊軟體Messenger與甲○○使用之0000000000號行動電話(搭配Samsung廠牌手機)聯絡，議定購買第二級毒品甲基安非他命事宜後，甲○○應允之，乃基於販賣甲基安非他命之犯意，於同日凌晨3時30分許，在基隆市○○區○○路00000號阿羅哈飯店樓下，販賣並交付甲基安非他命1包（重量不詳）予林哲宇，並收得價金500元。 1.被告甲○○之自白： ①警詢：109.09.11(109偵4683卷第516-522頁) ②偵訊：109.09.11(109偵4683卷第588-589頁) ③庭訊： ⑴109.10.29(原審卷第98頁) ⑵109.11.18(原審卷第270-272頁) ⒉證人林哲宇之證述： ①警詢：109.09.07(109偵4683卷第461-463頁) ②偵訊：109.09.11(109偵4683卷第500頁) ⒊林哲宇與甲○○FB通訊軟體Messenger對話記錄翻拍照片(109偵4683卷第479-481頁)　 ⒋扣案之Samsung行動電話1具（IMEI：000000000000000，含0000000000號SIM卡1張） 甲○○販賣第二級毒品，處有期徒刑捌月。 扣案之Samsung行動電話壹具（IMEI：000000000000000，含0000000000號SIM卡壹張）沒收之；未扣案之販賣毒品所得新臺幣伍佰元，沒收之，於全部或一部不能沒收或不宜執行沒收時，追徵其價額。     上訴駁回。 ⒎ （ 起 訴 書 附 表 編 號 2 ） 許友誠 周韋成 109年7月23日某時許，許友誠與周韋成欲合資向甲○○一起購買第二級毒品甲基安非他命，遂由周韋成先行代墊購毒價金500元，並由許友誠以匯款方式將購毒價金匯至甲○○帳戶，於翌日(24日)上午12時40分許，許友誠以周韋成使用之0000000000號行動電話撥打甲○○使用之0000000000號行動電話(搭配Samsung廠牌手機)聯絡，議定購買甲基安非他命事宜後，甲○○應允之，乃基於販賣甲基安非他命之犯意，於同日晚上11時20分許，在桃園市中壢區伯爵商務旅店，販賣並交付甲基安非他命1包（重量約0.4公克）予許友誠。 1.被告甲○○之自白： ①警詢：109.09.11(109偵4683卷第523-530頁) ②偵訊：109.09.11(109偵4683卷第589頁) ③庭訊： ⑴109.10.29(原審卷第99頁) ⑵109.11.18(原審卷第270-272頁) ⒉證人許友誠之證述： ①警詢：109.09.02(109偵4683卷第399-409頁) ②偵訊：109.09.11(109偵4683卷第452-453頁) ⒊證人周韋成之證述： ①警詢：109.09.02(109偵4683卷第366-371頁) ②偵訊：109.09.11(109偵4683卷第446-447頁) ⒋電話雙向通聯監聽譯文（109偵4683卷第417-423頁） ⒌扣案之Samsung行動電話1具（IMEI：000000000000000，含0000000000號SIM卡1張） 甲○○販賣第二級毒品，處有期徒刑貳年捌月。 扣案之Samsung行動電話壹具（IMEI：000000000000000，含0000000000號SIM卡壹張）沒收之；未扣案之販賣毒品所得新臺幣伍佰元，沒收之，於全部或一部不能沒收或不宜執行沒收時，追徵其價額。     上訴駁回。 ⒏ （ 起 訴 書 附 表 編 號 4 ） 吳尚澤 109年8月5日凌晨2時34分許，吳尚澤以其使用之0000000000號行動電話，以通訊軟體Line與甲○○使用之0000000000號行動電話(搭配Samsung廠牌手機)聯絡，議定購買第二級毒品甲基安非他命事宜後，甲○○應允之，乃基於販賣甲基安非他命之犯意，於同日凌晨3時30分許，在基隆市中山區中山二路迴車塔向上之道路旁，販賣並交付甲基安非他命1包（重量約0.5公克）予吳尚澤，並收得價金500元。 1.被告甲○○之自白： ①警詢：109.08.11(109偵4683卷第22-23頁) ②偵訊：109.08.11(109偵4683卷第283頁） ③庭訊： ⑴109.10.29(原審卷第99頁) ⑵109.11.18(原審卷第270-272頁) ⒉證人吳尚澤之證述： ①警詢：109.08.11(109偵4683卷第110-121頁) ②偵訊：109.08.11(109偵4683卷第271頁) ⒊吳尚澤與甲○○LINE通訊內容翻拍照片(109偵5923卷第181-185頁) ⒋扣案之Samsung行動電話1具（IMEI：000000000000000，含0000000000號SIM卡1張） 甲○○販賣第二級毒品，處有期徒刑貳年捌月。 扣案之Samsung行動電話壹具（IMEI：000000000000000，含0000000000號SIM卡壹張）沒收之；未扣案之販賣毒品所得新臺幣伍佰元，沒收之，於全部或一部不能沒收或不宜執行沒收時，追徵其價額。     上訴駁回。 ⒐ （ 起 訴 書 犯 罪 事 實 欄 二 ） 林哲宇 109年6月9日凌晨1時12分許，林哲宇以FB通訊軟體Messenger與甲○○使用之0000000000號行動電話(搭配Samsung廠牌手機)聯絡，甲○○即基於轉讓禁藥即第二級毒品甲基安非他命之犯意，相約在基隆市中正區中船路中正國小附近居處，將甲基安非他命無償轉讓予林哲宇施用。 1.被告甲○○之自白： ①警詢：109.09.11(109偵4683卷第513-515頁) ②偵訊：109.09.11(109偵4683卷第588頁) ③庭訊： ⑴109.10.29(原審卷第99頁) ⑵109.11.18(原審卷第270-272頁) ⒉證人林哲宇之證述： ①警詢：109.09.07(109偵4683卷第461-463頁) ②偵訊：109.09.11(109偵4683卷第500頁) ⒊林哲宇與甲○○FB通訊軟體Messenger對話記錄翻拍照片(109偵4683卷第479-481頁)　 ⒋扣案之Samsung行動電話1具（IMEI：000000000000000，含0000000000號SIM卡1張） 甲○○犯轉讓禁藥罪，處有期徒刑參月。 扣案之Samsung行動電話壹具（IMEI：000000000000000，含0000000000號SIM卡壹張）沒收之     原判決撤銷(不含沒收)。